## **CONTACTO**

**(P)** 

CABA, Bs As, Argentina



+11 33829878



nicobouvet7@gmail.com



/nicolasbouvet7



/NicolasIB7

## **APTITUDES**

**Proactivo** 

Toma de decisiones

Capacidad de planificación

Capacidad de trabajo en equipo

Adaptable a cambios

Mejora de procesos

# Nicolás Iván Bouvet

## **ACERCA DE MI**

Desarrollador Full Stack Jr. entusiasta, listo y preparado para aportar todos los conocimientos adquiridos en mi formación y experiencia previa a un ámbito profesional en tecnología.

En anteriores experiencias laborales he adquirido habilidades de liderazgo y trabajo en equipo ya que fui supervisor a cargo de una planta de producción, esto me permitió aplicarlas en mi formación como desarrollador aplicando tecnologías como HTML, CSS, JavaScript, ReactJS, Redux y Typescript. Además, he aprendido a trabajar con metodologías ágiles como SCRUM y herramientas de control de versiones Git.

## FORMACIÓN ACADÉMICA

## **FULLSTACK DEVELOPER**

**Finalizado** 

#### Soy Henry

• HTML | CSS | JavaScript | ReactJS | NodeJS | Express | SQL | Sequelize

REACT JS 03/2023 – 05-2023

# Coderhouse

Front-end ReactJs

#### WEB DEVELOPER Finalizado

#### Coderhouse

Desarrollo web | HTML | CSS | BOOTSTRAP | SASS

#### INGENIERÍA MECÁNICA

2015 - Presente

## Universidad Tecnológica Nacional, Avellaneda

• 95% de la carrera aprobada.

#### **PROYECTOS**

#### **Rick & Morty**

Tecnologías aplicadas: HTML, CSS, JavaScript y React Js

#### **Henry foods**

Tecnologías aplicadas: HTML, CSS, JavaScript, React Js, SQL, sequelize, express y Node Js

#### **iCare**

Tecnologías aplicadas: HTML, CSS, JavaScript, React Js, SQL, sequelize, express, firebase y Node Js

#### **AgusMAC**

Tecnologías aplicadas: HTML, CSS, SASS, responsive design.

## **EXPERIENCIA LABORAL**

**SUPERVISOR DE PLANTA** 

08/2021 - 11-2022

Maxipack S.A, Avellaneda

#### **INGENIERÍA EN PROCESOS**

01/2021 - 08/2021

Maxipack S.A, Avellaneda

Empresa de producción de corrugado de cartón.

## OFICINA TÉCNICA

01/2019 - 01/2020

Ferrum S.A, Avellaneda

Empresa de producción de artefactos sanitarios.